# 各位大神，进口设备的分录是不是可以这么做，小弟新手

提问人：酷马火 时间：2016-04-08 00:22:53
客户需要进口机器设备自用，整个过程大概涉及购汇、 预付 、机器到货暂估 、来发票、后期付款。 客户来问我，之前没碰到过，根据经验写了些分录，请各位指正下可以和客户这么说吗？另外，是否方便客户的日常账务处理?
1. 购买外汇 借：银行存款 购入外币金额购买外汇时的即期汇率， 外币户 财务费用 - 汇兑损益 贷 : 银行存款购入外币金额购买外汇时银行的卖出汇率， 人民币户 2 、预付外币 借：预付账款 .预付外币金额支付外币时的即期汇率贷：银行存款 - 预付外币金额支付外币时的即期汇率 3 、期末对科目“银行存款-外币户”，进行汇兑损益调整。 4 、收到机器借：固定资产 应交税费-增值税 贷:应付账款-暂估 （外币合同金额-预付的外币金额）*购入机器报关日的即期汇率预付账款  账上金额 银行存款  进口关税、运杂费等 如果预付款是全额的，那么暂估金额为 0 ，预付款即作为固定资产入账价值。
5 、期末对科目“应付账款-暂估”按照期末即期汇率进行汇兑损益调整 6 、收到发票时： 如果发票金额与之前合同金额一致 借：应付账款-暂估 账上记载金额 贷: 应付账款  外币*收到发票时的即期汇率 财务费用-汇兑损益  差额调整如果发票金额与之前合同金额不一致 借： 应付账款-暂估 账上记载的金额 固定资产 发票与暂估的差额购入机器报关日的即期汇率 财务费用 - 汇兑损益  差额作为汇兑差异 贷 : 应付账款  发票金额收到发票时的即期汇率 7 、期末对“应付账款”科目做汇兑损益调整 8 、付款时： 借: 应付账款 账上记载金额 财务费用-汇兑损益 差额作为汇兑差异 贷：银行存款 实际支付金额

回答人：chenyiwei
你的理解基本合理。要注意预付、预收款项属于非货币性项目，期末不应进行汇兑损益调整。